Alan Varizi Ribeiro

www.linkedin.com/in/alan-varizi-ribeiro alan.vribeiro@gmail.com | +55 31 98250-5151

Rua Lauro Ferreira, Buritis, Belo Horizonte/MG

Atuo com análise, modelagem e desenvolvimento de sistemas web há mais de 10 anos e possuo sólida experiência em softwares distribuídos construídos com Java e tecnologias do seu ecossistema. Já atuei tanto na construção de novos produtos quando na sustentação de sistemas legados. Além das stacks mencionadas nas experiências profissionais, também conheço de Designer Patterns, TDD, Arquitetura de Microsserviços e Hexagonal, RESTful API, Spring Framework, JUnit, OpenFeign e JWT. Também tenho muito interesse em trabalhar com ambientes em cloud, principalmente na AWS.

Experiências Profissionais

- 03/2020 a 03/2024 Senior Software Developer Analyst na Unimed-BH pelo Grupo Mult. Atuei em times ágeis no apoio à definição técnica e no desenvolvimento/sustentação de vários projetos da Unimed-BH (uma das maiores operadoras de planos de saúde do Brasil), como o Portal Institucional, Espaço Empresa, Espaço do Cliente, BackOffice, Portal dos Cooperados e Intranet.
 - STACK: Java Web, Java EE, EJB, AngularJS, Javascript, HTML, CSS, jQuery, Spring Boot, Swagger, arquitetura orientada a serviços SOA, engenharia reversa, REST API, SOAP, Postman, WebSphere Portal, Portlet, Servlet, JSP, Struts, RAD (IBM Rational Application Developer), WebSphere Server, JBoss, Eclipse, Maven, SQL Developer, Dynatrace, Sonar, SVN Subversion, Git, Jenkins, Kanban, Scrum, VSTS, WinSCP, Putty, VM Linux.
- 03/2018 a 02/2020 Senior Software Developer Analyst no Tribunal de Contas do Estado de Minas Gerais pela Inova Tecnologia em Serviço. Atuei no levantamento de requisitos, elaboração de casos de uso, especificações técnicas e no desenvolvimento/sustentação de sistemas web em Java (back-end).
 - <u>STACK</u>: Java EE 6, EJB 3, JTA, JPA, Hibernate, REST API, SOAP, Maven, arquitetura monolítica, arquitetura orientada a serviços SOA, Postman, Eclipse, JBoss/Wildfly, Oracle, SQL Developer, JasperReports, UML, SVN Subversion, Jenkins, Kanban.
- 05/2014 a 02/2018 Senior Software Developer no Tribunal de Contas do Estado de Minas Gerais pela Inova Tecnologia em Serviço. Atuei no desenvolvimento e sustentação de sistemas web em Java (front-end e back-end), especialmente no sistema de cobrança de débitos, multas, restituições e imputações da Corte.
 - <u>STACK</u>: Java EE 6, EJB 3, JTA, JPA, Hibernate, JSF, PrimeFace/IceFaces, Ajax, Javascript, SOAP, Maven, arquitetura monolítica, Eclipse, Tomcat, JBoss, Oracle, PL/SQL, SQL Developer, JasperReports, SVN Subversion, Jenkins, Mantis.
- 08/2012 a 04/2014 Software Developer Analyst and Co-Founder na TechnoSoft Desenvolvimento de Software. Atuei na análise e desenvolvimento de um sistema web em Java (front-end e back-end) para gestão e integração de redes municipais de saúde (secretaria, policlínicas, unidades básicas e postos de atendimento) com o prontuário eletrônico do paciente.
 - <u>STACK</u>: Java EE 6, EJB 3, JPA, Hibernate, JAAS, JSF, PrimeFace, arquitetura monolítica, NetBeans, GlassFish, PostgreSQL, JasperReports, UML, RationalRose.
- 01/2010 a 04/2014 Assessor Técnico em Recursos Humanos e Tecnologia da Informação na Prefeitura de São Sebastião da Vargem Alegre. Atuei na assessoria à Coordenadoria de Recursos Humanos, na elaboração de discriminativos para processos

licitatórios de TI, e na implantação sistemas e de novas tecnologias.

- 01/2009 a 12/2009 Coordenador de Recursos Humanos na Prefeitura de São Sebastião da Vargem Alegre. Atuei na gestão de pessoas, monitoração contratual e manutenção financeira, contábil e administrativa de pessoal.
- 03/2008 a 06/2008 Estagiário em Suporte Técnico na Work Desenvolvimento de Software. Atuei no monitoramento e suporte do sistema WorkSchool à clientes e usuários existentes em dez Estados brasileiros.
- 02/2005 a 12/2008 Assistente Administrativo na Secretaria de Educação da Prefeitura de São Sebastião da Vargem Alegre. Atuei na operação de sistemas web vinculados ao Fundo Nacional de Desenvolvimento da Educação – FNDE, auxiliando na elaboração de projetos educacionais e concedendo suporte nas Prestações de Contas Públicas, e demais atividades vinculadas à Secretaria Municipal de Educação.

Formação Acadêmica

- Pós-Graduação *Lato Sensu* em Desenvolvimento de Sistemas para a Internet pela Universidade Federal de Viçosa (UFV). Março/2010 a março/2012.
- Bacharelado em Sistemas de Informação pelo Centro Universitário UNIFAMINAS (Campus Muriaé/MG). Fevereiro/2005 a dezembro/2008.

Principais Publicações Científicas

- Autor do trabalho "Desenvolvimento de um Sistema Web para Gerenciamento de Redes Municipais de Saúde", apresentado à Banca Examinadora dos Trabalhos de Conclusão do Curso de Pós-Graduação, com 100% de aprovação. 2012.
- Autor do trabalho "Desenvolvimento de um Sistema de Gerenciamento Pedagógico para Redes Municipais de Ensino", apresentado à Banca Examinadora dos Trabalhos de Conclusão do Curso de Graduação, com 94% de aprovação. 2008.
- Autor do trabalho "Aplicativo para auxilio aos alunos FAMINAS no acesso às notas avaliativas utilizando a Tecnologia J2ME para Dispositivos Portáteis", publicado na Revista Científica da FAMINAS e apresentado durante o V Encontro de Iniciação Científica da Zona da Mata Mineira, classificado entre os quarenta melhores. 2008.

Atividades Complementares

- Curso "Arquitetura Orientada a Eventos com Java, Spring Boot e Kafka", 3 horas, 2024.
- Curso "Desmistificando Microsservicos, BFF e DDD", 3 horas, 2024.
- Curso "Introdução a Arquitetura Hexagonal com Spring Boot e Kotlin", 3 horas, 2024.
- Curso "Explorando Padrões de Projetos na Prática com Java", 3 horas, 2024.
- Curso "Adicionando Segurança a uma API REST com Spring Security", 3 horas, 2024.
- Curso "Implementando Collections e Streams com Java", 6 horas, 2021.
- Curso "Desenvolvimento avançado em Java", 8 horas, 2021.
- Bootcamp "Arquiteto de Software", 148 horas, 2020.

Outras Informações

- Inglês nível técnico/básico.
- Na seção de "Recomendações" do meu LinkedIn há pelo menos 10 depoimentos de pessoas com as quais já trabalhei e que atestam algumas das minhas softs e hard skills: https://www.linkedin.com/in/alan-varizi-ribeiro/